臺灣南投地方法院民事小額判決
111年度投小字第372號
原      告  新光產物保險股份有限公司

法定代理人  吳昕紘  
訴訟代理人  劉哲育  
被      告  曾文欣  

上列當事人間請求損害賠償(交通)事件，本院於民國111年11月3
日言詞辯論終結，判決如下：
    主    文
被告應給付原告新臺幣2萬6,385元，及自民國111年8月6日起至
清償日止，按週年利率百分之5計算之利息。
訴訟費用新臺幣1,000元由被告負擔
本判決得假執行。
    理由要領
一、原告主張：原告承保訴外人陳敬儒所有，並由其駕駛之車號
    0000-00號自用小客貨車（下稱系爭A車），於民國109年11
    月29日12時許，沿南投縣名間鄉彰南路由南往北方向行駛，
    行經南投縣○○鄉○○路000號名間國小旁（下稱系爭路口）欲
    迴轉時，被告適於同一時、地駕駛車號000-0000號自用小客
    車（下稱系爭B車）行駛於系爭A車後方，因未注意車前狀態
    ，而不慎自後撞擊系爭A車，並致系爭A車受損。原告已依保
    險契約賠付陳敬儒系爭A車維修費用新臺幣（下同）4萬526
    元，又系爭A車於96年3月出廠，車齡已逾5年，扣除零件折
    舊後，系爭A車回復費用為2萬6,385元（細項：零件1,571元
    、工資6,925元、烤漆17,889元）。爰依保險法第53條第1項
    、民法第184條第1項前段、第191條之2規定提起本件訴訟等
    語。並聲明：如主文第1項所示。
二、原告前開主張，有車險保單查詢、系爭A車行照、道路交通
    事故當事人登記聯單、初步分析研判表、道路交通事故現場
    圖、現場照片、景誠汽車股份有限公司估價單及統一發票、
    系爭A車受損照片、代位求償同意書、汽車險理賠申請書、
    道路交通事故調查卷宗為證（本院卷第17-43、57-79、103
    頁）。被告經本院合法通知，未於言詞辯論期日到場，亦未
    提出任何書狀對原告主張之事實爭執，依民事訴訟法第280
    條第3項本文規定，視同自認。堪信原告上開之主張為真實
    。從而，被告應依保險法第53條第1項、民法第184條第1項
    前段、第191條之2規定，請求被告給付如主文第1項所示之
    金額及利息，為有理由，應予准許。
中　　華　　民　　國　　111 　年　　11　　月　　21　　日
                  南投簡易庭  法  官  鄭煜霖
以上為正本係照原本作成。
如不服本判決，應於送達後二十日內，向本院提出上訴狀，並表
明上訴理由（上訴理由應表明一、原判決所違背之法令及具體內
容。二、依訴訟資料可認為原判決有違背法令之具體事實。），
如於本判決宣示後送達前提起上訴者，應於判決送達後二十日內
補提上訴理由書（須附繕本），如未於上訴後二十日內補提合法
上訴理由書，法院得逕以裁定駁回上訴；並向本院繳足上訴裁判
費。
中　　華　　民　　國　　111 　年　　11　　月　　21　　日
　　　　　　　　　　　　　　　書記官  洪妍汝